# 子公司已做股权转让，年审需要做哪些审计程序

提问人：谢 明洋 时间：2023-01-29 21:50:43
A（母公司） 2022 年 10 月份出售B（子公司）100%股权，对A公司进行年度审计的时候，对B公司需要哪些审计程序，是否只对合并到报表中的1-10月的损益类科目和现金流进行审计，期末资产负债类科目无需审计，具体依据出处，谢谢！

回答人：chenyiwei
基于对原母公司的合并报表发表审计意见的目的（即，本企业不是该子公司的法定审计师），理论上可以只关注年初至处置日的利润表和现金流量表发生额。但为了恰当计算合并报表层面的处置损益，也需要对处置日该原子公司的资产、负债状况作必要核实。
实务中，如可行，建议在处置日即先行完成对该子公司年初至处置日报表的审计程序，以免日后新股东和更换后的该原子公司管理层不配合。